臺灣士林地方法院民事裁定
110年度消債更字第231號
債  務  人  蘇晉笙（原名：蘇俊文）
代  理  人  趙興偉律師(法扶律師)
上列債務人聲請更生事件，本院裁定如下：
    主  文
蘇晉笙（原名：蘇俊文）自中華民國一百一十一年八月二十三日
十七時起開始更生程序。
命司法事務官進行本件更生程序。
    理  由
一、按債務人不能清償債務或有不能清償之虞，且無擔保或無優
    先權之本金及利息債務總額未逾新臺幣（下同）1,200萬元
    者，於法院裁定開始清算程序或宣告破產前，得向法院聲請
    更生；法院開始更生程序之裁定，應載明其年、月、日、時
    ，並即時發生效力；法院裁定開始更生程序後，得命司法事
    務官進行更生程序；必要時，得選任律師、會計師或其他適
    當之自然人或法人一人為監督人，觀諸消費者債務清理條例
    （下稱消債條例）第3條、第42條第1項、第45條第1項、第1
    6條分別定有明文。
二、聲請意旨略以：伊有不能清償債務情事，前已向本院聲請與
    最大債權金融機構調解，惟調解不成立。又伊無擔保或無優
    先權之本金及利息債務總額未逾1,200萬元，且未經法院裁
    定開始清算程序或宣告破產，爰依法聲請更生等語。
三、經查，債務人所主張之上開事實，業據提出債務人全戶戶籍
    謄本【見臺灣新北地方法院（下稱新北地院）110年度司消
    債調字第595號卷（下稱新北地院消債調卷）第3頁】、財團
    法人金融聯合徵信中心當事人綜合信用報告之前置協商專用
    債權人清冊（見新北地院消債調卷第8至10頁）、民國108、
    109年度綜合所得稅各類所得資料清單及全國財產稅總歸戶
    財產查詢清單（見新北地院消債調卷第11至12頁，本院卷第
    146頁）、勞工保險被保險人投保資料表（見新北地院消債
    調卷第36、37頁）、租賃契約（見本院卷第58至60頁）、保
    管帳戶客戶餘額表（見本院卷第78頁）、客戶存券異動明細
    表（見本院卷第79頁）、投資人於各專戶無資料明細表（見
    本院卷第80頁）、投資人於清算交割銀行未開戶明細表（見
    本院卷第81頁）、集保戶往來參加人明細資料表（見本院卷
    第82頁）、銀行帳戶交易明細（見本院卷第83至132頁）、
    中華民國人壽保險商業同業公會保險業通報作業資訊系統資
    料查詢結果表（見本院卷第135、136頁）等為憑，堪信為真
    實。參酌債務人現年39歲（見本院卷第61頁），目前任職於
    臺北大眾捷運股份有限公司，每月薪資平均約6萬5,461元（
    見本院卷第146頁），名下尚有全球人壽保險股份有限公司
    保單解約金6,418元、南山人壽保險股份有限公司保單解約
    金4萬924元（見本院卷第183、184、190頁），依其陳報之
    債務總額已達648萬669元（見本院卷第227至230頁）觀之，
    足認債務人之財產、勞力、信用確不能清償全部債務。此外
    ，復查無消債條例第6條第3項、第8條或第46條各款所定駁
    回更生聲請之事由，是債務人聲請更生，應屬有據，爰依首
    揭規定，裁定其應予開始更生程序，並命司法事務官進行本
    件更生程序。
四、爰裁定如主文。
中　　華　　民　　國　　111 　年　　 8　　月　　23　　日
                  民事第一庭  法  官  黃筠雅
以上正本係照原本作成。
本件裁定不得抗告。
中　　華　　民　　國　　111 　年　　8 　　月　　24　　日
                              書記官  陳芝箖